【裁判字號】    98,聲,60
【裁判日期】    980323
【裁判案由】    返還擔保金
【裁判全文】
臺灣雲林地方法院民事裁定                98年度聲字第60號
聲  請  人  合作金庫商業銀行股份有限公司
法定代理人  乙○○
代  理  人  丙○○
相  對  人  甲○○
                        4號
上列當事人間聲請返還擔保金事件，本院裁定如下：
    主  文
本院九十三年度存字第一○五號提存事件聲請人所提存之擔保金
九十年度甲類第六期中央政府建設公債新臺幣壹佰萬元，准予返
還。
    理  由
一、按訴訟終結後，供擔保人證明已定20日以上之期間，催告受
    擔保利益人行使權利而不行使，或法院依供擔保人之聲請通
    知受擔保利益人於一定期間內行使權利並向法院為行使權利
    之證明而未證明者，法院應依供擔保人之聲請，以裁定命返
    還其提存物，民事訴訟法第104 條第1 項第3 款定有明文。
    前開規定，於其他依法令供訴訟上之擔保者準用之，同法第
    106 條亦定有明文。所謂「訴訟終結」係指依假扣押所保全
    之請求提起之本案訴訟終結；如供擔保人未提起本案訴訟時
    ，則指假扣押裁定及假扣押執行程序均不存在者而言（最高
    法院92年臺抗字第19號裁定意旨參照）。
二、本件聲請意旨略以：聲請人原為臺灣省合作金庫，於民國89
    年1 月12日變更為合作金庫銀行股份有限公司，又於95年2
    月10日變更為合作金庫商業銀行股份有限公司，法人人格同
    一。聲請人與相對人間之假扣押執行事件，聲請人前遵本院
    74年度全字第193 號民事裁定，於本院74年度存字第232 號
    提存事件提存72年度甲種第2 期中央政府建設公債新臺幣（
    下同）1,012,500 元為相對人供擔保後，聲請本院以74年度
    民執全字第206 號假扣押執行相對人之財產，嗣為辦理債票
    還本取息手續，而陸續聲請本院以77年度聲字第28號、82年
    度聲字第55號、86年度聲字第60號、92年度聲字第282 號裁
    定准予變更提存物，最終變更提存物為90年度甲類第6 期中
    央政府建設公債面額1,000,000 元，並以本院93年度存字第
    105 號提存事件提存在案。茲因聲請人已撤銷上開假扣押裁
    定及撤回假扣押執行，聲請人並聲請本院97年度聲字第490
    號民事案件定20日之期間通知受擔保權利人即相對人行使權
    利並向法院為行使權利之證明，惟相對人並未為之，為此聲
    請裁定返還擔保金等語。
三、經核聲請人主張之事實，業據其提出本院74年度全字第193
    號民事裁定、74年度存字第232 號提存書、77年度聲字第28
    號民事裁定、74年度存字第232 號提存書、82年度聲字第55
    號民事裁定、82年度存字第316 號提存書、86年度聲字第60
    號民事裁定、86年度存字第691 號提存書、92年度聲字第28
    2 號民事裁定、93年度存字第105 號提存書、97年度裁全聲
    字第62號民事裁定暨確定證明書、97年度聲字第490 號民事
    裁定暨確定明書及本院民事執行處97年9 月18日雲院明74民
    執全丙字第206 號函文等影本為證，並經本院依職權調取上
    開假扣押、假扣押執行及提存卷宗核閱無訛。聲請人於聲請
    撤銷假扣押裁定及撤回假扣押之執行後，向本院聲請裁定命
    相對人於20日內，就其因假扣押執行所生之損害行使權利，
    並向本院為行使權利之證明，經本院於97年12月30日以97年
    度聲字第490 號為裁定，該裁定於98年1 月20日寄存送達於
    相對人甲○○，而相對人迄今仍未向本院為行使權利之證明
    ，亦據本院調閱97年度聲字第490 號卷宗審核無誤。從而聲
    請人依首開規定聲請返還提存物，自無不合，應予准許。
四、依民事訴訟法第106 條前段、第104 條第1 項第3 款，第77
    條之19第1 項前段，裁定如主文。
中    華    民    國    98    年    3     月    23    日
                  民事第二庭    法  官  楊欣怡
如對本裁定抗告須於裁定送達後10日內向本院提出抗告狀，並應
繳納抗告裁判費新台幣1,000 元。
中    華    民    國    98    年    3     月    23    日
                                書記官  林美鳳


司法院資訊處製作；財團法人民間司法改革基金會備份。
